【裁判字號】    90,訴,304
【裁判日期】    901009
【裁判案由】    懲治走私條例
【裁判全文】
臺灣雲林地方法院刑事判決                            九十年度訴字第三四號
    公  訴  人  臺灣雲林地方法院檢察署檢察官
    被      告  甲○○
    選任辯護人  洪士凱
右列被告因懲治走私條例案件，經檢察官提起公訴（九十年度偵字第二五二七號），
本院判決如左：
    主  文
甲○○銷售私運管制物品進口逾公告數額之走私物品，處有期徒刑參月，如易科罰金
，以參佰元折算壹日，緩刑參年。
扣案如附表所示之私運物品均沒收。
    事  實
一、甲○○於雲林縣北港鎮○街里○○街十一、十三號經營「協芳香菇行」，從事香
    菇之加工及買賣，明知如附表所示產自大陸地區之乾燥香菇等物，均係他人私運
    進口之管制物品，竟仍於民國（下同）九十年三月間開始，分別以新台幣（下同
    ）每公斤九十元至三百元不等之價格，陸續向某不詳姓名年籍之成年男子購得該
    等私運進口大陸香菇後，藏匿於所經營之「協芳香菇行」之倉庫內，並自同年三
    月起至同年六月十九日止，展示在上開「協芳香菇行」內，銷售予不特定人。嗣
    於九十年六月十九日上午十時許，為警在上址查獲，並扣得如附表所示之大陸進
    口香菇等物，而該等私運物品經依海關緝獲時之完稅價格計算為二十萬三千四百
    九十五元。
二、案經海岸巡防署雲林機動查緝隊報請臺灣雲林地方法院檢察署檢察官偵查起訴。
    理  由
一、右揭事實迭據被告甲○○於警訊及偵審中坦白承認，且有如附表所示之私運物品
    扣案可證。而該等扣案私運物品經財政部關稅總局進口貨品原產地認定委員會審
    議結果，認定其原產地為中國大陸，有海岸巡防總局中部地區巡防局函文及財政
    部關稅總局原函影本各一件在卷足憑。本件事證明確，被告銷售走私物品之犯行
    堪以認定，自應依法論科。
二、按自大陸地區私運物品進入台灣地區者，以私運進口物品論，適用本條例規定處
    斷，懲治走私條例第十二條定有明文，又依照行政院修正實施之懲治走私條例公
    告管制物品項目及其數額丁項規定：自淪陷地區私運物品進入本國自由地區，其
    所私運之物品，以管制物品論，除屬於甲項及乙項之物品不限數額外，其餘私運
    物品其總額由海關比照緝獲時之完稅價格計算，超過新臺幣十萬元或重量達一千
    公斤者，以管制進口物品論，即應依懲治走私條例之規定處罰。本件如附表所示
    扣案之大陸香菇等物均產自大陸地區，屬前述規定之管制物品，其完稅價格經依
    卷附財政部關稅總局九十年八月三十日台總局驗字第九○一○五三四一號函覆之
    完稅價格資料計算為二十萬三千四百九十五元，揆諸上開公告意旨，自屬懲治走
    私條例第二條第一項所稱之私運私運管制物品進口逾公告數額之走私物品。被告
    明知該等產自大陸地區之香菇製品均係走私進口之物品，竟仍購入後予以銷售，
    核其所為係犯懲治走私條例第三條第一項銷售「私運管制物品進口逾公告數額」
    之走私物品罪。爰審酌被告犯罪之動機、目的、手段、品行、智識程度、所生之
    危害及犯罪後坦承犯行之態度等一切情狀，量處如主文所示之刑，並諭知易科罰
    金之折算標準，以示懲儆。末查被告前未曾受任何有期徒刑以上刑之宣告，此有
    臺灣高等法院被告全國前案紀錄表一紙在卷可稽，其犯罪後已深知悔悟，本院認
    其經此教訓後，當益知警惕，應無再犯之虞，因認其所宣告之刑，以暫不執行為
    適當，併予宣告緩刑三年，以啟自新。扣案如附表所示之私運物品均係被告所有
    供犯罪所用之物，爰依刑法第三十八條第一項第二款併予宣告沒收。
三、至於被告被查扣之物品中，「乾燥黑木耳絲」毛重四三七公斤，被告於審理中供
    稱係向「世桓國際貿易有限公司」（以下稱世桓公司）購買，並提出世桓公司開
    立之統一發票乙紙在卷，足認上開乾燥黑木耳絲確係被告向世桓公司購買無誤，
    又查該乾燥黑木耳之原產地為越南，有世桓公司之進口報單及經濟部標準檢驗局
    輸入合格證書可憑，顯然非自大陸私運進口甚明。又扣案「乾燥白木耳」毛重五
    十公斤，被告於審理中亦供稱，係向嘉義弘光行購買，而購買時並不知道是自大
    陸私運進來的等語，並提出弘光行開立之統一發票一紙以實其說，衡情被告既坦
    承上開犯罪事實所載之扣案物係自大陸私運而來，應無再否認上開「乾燥白木耳
    」係大陸私運物之必要，況且又有被告提出之弘光行開立之統一發票在卷可資佐
    證，堪信被告於購買「乾燥白木耳」時，對其原產地係何處應無認識，且觀上開
    關稅總局進口貨物原產地認定審議表記載：黑木耳絲及白木耳絲在大陸亦大量生
    產外銷，貨樣極可能係大陸產品等語，是就上開白木耳絲是否產自大陸，亦無法
    作明確之認定。綜上，上開「乾燥黑木耳絲」、「乾燥白木耳」既非違禁物，又
    無積極證據證明係自大陸私運進口，原應為無罪之諭知，惟公訴人認與前開論罪
    處刑部分為實質上一罪關係，爰不另為無罪諭知，附此敘明。
據上論斷，應依刑事訴訟法第二百九十九條第一項前段，懲治走私條例第三條第一項
、第十一條，刑法第四十一條第一項前段、第七十四條第一款、第三十八條第一項第
二款，罰金罰鍰提高標準條例第二條，判決如主文。
本案經檢察官施添寶到庭執行職務
中      華      民      國      九十      年     十      月       九     日
                                        臺灣雲林地方法院刑事第一庭
                                            法  官
如不服本判決，應於判決送達後十日內向本院提出上訴狀( 應附繕本 )。
附表：
┌───────┬────────┐
│私運物品      │數量（公斤）    │
├───────┼────────┤
│乾燥香菇      │四六九          │
├───────┼────────┤
│壓縮香菇      │四三五     │
├───────┼────────┤
│壓縮香菇絲    │三九一          │
├───────┼────────┤
│乾燥花形菇    │六六五．三      │
└───────┴────────┘


司法院資訊處製作；財團法人民間司法改革基金會備份。
